【裁判字號】    92,交抗,650
【裁判日期】    920626
【裁判案由】    違反道路交通管理處罰條例
【裁判全文】
臺灣高等法院交通事件裁定                        九十二年度交抗字第六五０號
    抗  告  人
    即受處分人  甲○○
右抗告人因違反道路交通管理處罰條例案件，不服臺灣臺北地方法院，中華民國九十
二年五月二十七日所為裁定（九十二年度交聲字第六一五號），提起抗告，本院裁定
如左：
    主  文
抗告駁回。
    理  由
一、按汽車停車時應依車輛順行方向緊靠道路右側，道路交通安全規則第一百十二條
    第二項著有明文。又停車方式不依規定者，處汽車駕駛人新台幣（下同）六百元
    以上一千二百元以下罰鍰，道路交通管理處罰條例第五十六條第一項第九款亦有
    明文。本件抗告人即受處分人甲○○所有之車牌號碼ＡＥ─○五九八號自小客車
    於九十二年一月二十九日十三時三十五分許，在彰化縣北斗鎮○○路旁，違規不
    依車輛順行方向停放汽車，而駕駛人不在現場，嗣為彰化縣警察局北斗分局警員
    丁振光發現，而以拍照之方式採證，並以受處分人所有該部車號汽車有違反前揭
    道路交通管理處罰條例第五十六條第一項第九款規定之行為掣單舉發，嗣將舉發
    通知單送達於受處分人後，受處分人雖於舉發通知單上所載之應到案日期前向原
    處分機關提出申訴，惟經原處分機關請舉發單位即彰化縣警察局北斗分局調查結
    果，仍認受處分人所有之該部汽車有於前揭路段不依車輛順行方向停車之行為，
    原處分機關乃依道路交通管理處罰條例第五十六條第一項第九款、違反道路交通
    管理事件統一裁罰基準及處理細則第四十四條第一項暨違反道路交通管理事件統
    一裁罰基準表之規定於九十二年四月十八日就受處分人所有前開車號汽車前開違
    規停車之行為裁處該部車號汽車之所有人即異議人罰鍰六百元。原裁定並認受處
    分人所有之前揭車號自小客車確有於右揭時、地，未依車輛順行方向緊靠道路右
    側停車之事實，除據其陳明無訛外，復有現場採證照片一幀附卷可資佐證，本件
    受處分人既未能提出證據以資證明其確無違規行為，僅空言辯稱係員警係選擇性
    辦案，該處未畫停車格，且前後車所留停車空間太小，駕駛離座引擎熄火是為預
    防歹徒將車開走，及該處原停放之車子亦以插入式停放云云，核無可採，本件事
    證已明，受處分人所有前揭車號自小客車違規停放之行為堪以認定，因認原處分
    機關依前揭道路交通管理處罰條例第五十六條第一項第九款、違反道路交通管理
    事件統一裁罰基準及處理細則第四十四條第一項暨違反道路交通管理事件統一裁
    罰基準表之規定，就受處分人所有前揭車號自小客車之違規停放行為裁處受處分
    人罰鍰六百元，核無違誤，而駁回抗告人在原審之異議。
二、抗告人抗告之意旨略以：法官審理案件應審酌情理，舉發之員警係選擇性辦案，
    該員原舉發ＱＰ─六八五六號車，因駕駛到場後，以其車為「代罪羔羊」，另彰
    化縣警察局北斗分局覆函聲稱以勸導為主，原裁定就聲明異議之內容未予論斷，
    為此提起抗告云云，惟查抗告人確於右揭時地違規，有搜證照片一張、彰化縣警
    察局舉發違反道路交通管理事件通知單影本一紙在原審卷可稽，抗告人亦不否認
    有上開違規行為，是本案事證明確，抗告人指稱員警選擇性辦案，並無證據證明
    ，且抗告人既違規屬實，亦不得以他人亦有違規行為而未予舉發，圖免其責；再
    警方雖以勸導為主，惟亦不能謂警方即不舉發違規，予以舉發即不當。抗告人停
    車既未遵守規定違規停車，其被舉發亦屬於法有據，是原審以抗告人之異議為無
    理由，已審酌各情而為裁定，其裁定並無違誤，抗告人以上情抗告，經核其抗告
    為無理由，應予駁回。
據上論結，應依道路交通管理處理條例第八十九條，刑事訴訟法第四百十二條，裁定
如主文。
中      華      民      國    九十二    年      六      月    二十六    日
                              臺灣高等法院交通法庭
                                  審判長法  官  溫  耀  源
                                        法  官  吳      燦
                                        法  官  邱  同  印
右正本證明與原本無異。
不得再抗告。
                                        書記官  高  柑  柏
中      華      民      國    九十二    年      六      月    二十七    日


司法院資訊處製作；財團法人民間司法改革基金會備份。
